# 出资问题

提问人：KGD789 时间：2018-01-22 22:23:21
公司为三板公司，挂牌时认定公司成立实物出资不实，故由现有股东以现金补足(公司将收到的现金计入资本公积～股本溢价)，现公司计划将此形成的资本公积转增股本，是否有出资不实德问题？ 另外，公司 20170930 公告以 20170630 的未分配利润(未经审计)为基础进行未分配利润转增股本，但公司自下半年以来出现亏损，即 20170930 的未分配利润金额也已小于 20140630 的数据，此时未分配利润转增股本是否出资不实？如果， 20170630 的数据资金审计，是否还有出资不实？ 谢谢！

回答人：chenyiwei
1 、这部分资本公积原本就是股东为了解决历史上的出资瑕疵问题而投入的现金，如转增资本则意味着原先的出资不实问题并未解决。 2 、这种情况下是否出资不实，与转增基准日的财务数据是否经过审计无关，关键是要采用适当方式核实 20170930 的未分配利润余额，并确保转增后该日未分配利润不出现负数。

提问人：苹果宝贝 007 时间：2018-01-23 11:27:12
陈版，也就是说如果要解决出资瑕疵，则现金投入部分不能转增资本？？？

回答人：chenyiwei
是，否则相当于现金出资部分是用于认缴新增注册资本，而不是弥补历史上的瑕疵了。